臺灣桃園地方法院刑事判決                          九十一年度易字第四七○號
    公  訴  人  臺灣桃園地方法院檢察署檢察官
    被      告  甲○○
右列被告因家庭暴力罪之傷害案件，經檢察官提起公訴（九十一年度偵字第一四○七
號），本院判決如左：
    主  文
甲○○傷害人之身體，處拘役貳拾日，如易科罰金，以參佰元折算壹日。
    事  實
一、甲○○與乙○○間為夫妻關係，其二人係家庭暴力防治法第三條第一款之家庭成
    員。於民國九十年十二月十六日二十三時許，其二人在位於桃園縣觀音鄉○○路
    一二六巷二七之二號住處，因乙○○外出工作問題發生口角爭執，甲○○竟進而
    基於傷害之犯意，以徒手拉扯乙○○之頭部撞擊地面之方式毆打乙○○，致其受
    有頭部外傷併血腫之傷害。
二、案經被害人乙○○訴由桃園縣警察局大園分局報請臺灣桃園地方法院檢察署檢察
    官偵查起訴。
    理  由
一、訊據被告甲○○固坦認於右揭時、地與告訴人乙○○為告訴人外出工作之事發生
    口角爭執，雙方並出手拉址之事實，惟矢口否認有何傷害犯行，辯稱：案發當時
    是告訴人先用腳踹伊下體，伊才動手打告訴人一巴掌，後來雙方有拉扯，告訴人
    所受的傷是拉扯時造成的云云。然查，右揭事實迭據告訴人乙○○於警訊、偵查
    及本院調查程序中指述：案發當時被告本來要打伊一巴掌，但未打到，雙方就發
    生拉扯，後來被告就抓伊的頭髮去撞地上等語歷歷（見本院九十一年四月二十四
    日訊問筆錄），並核與告訴人所受上開傷勢部位相符，再佐以被告於本院調查程
    序中就案發當時伊確有動手打告訴人一巴掌一情供承在卷（見本院同上訊問筆錄
    ），堪認告訴人之指述應屬非虛。況被告既自承案發當時伊為告訴人外出工作之
    事與告訴人發生口角爭執等節，據之，被告因而心生傷害之意，已與常情無違，
    且觀以告訴人所受傷勢係頭部外傷併血腫，亦顯非雙方拉扯所得以造成。綜上，
    被告所辯無非事後避重就輕之詞，委無足取，此外復有告訴人所提出之診斷證明
    書乙紙附卷可稽（附於偵查卷第七頁）。本件事證明確，被告右揭犯行足可認定
    ，應依法論科。
二、按被告甲○○與其配偶即告訴人乙○○係家庭暴力防治法第三條第一款之家庭成
    員，被告故意實施家庭暴力行為，其行為屬家庭暴力防治法第二條第二項之家庭
    暴力罪。核被告所為係犯刑法第二百七十七條第一項之普通傷害罪。爰審酌被告
    之品行、犯罪之動機、手段、犯罪後之態度及告訴人所受傷勢等一切情狀，量處
    如主文所示之刑，並諭知易科罰金之折算標準，以資懲儆。
據上論斷，應依刑事訴訟法第二百九十九條第一項前段，刑法第二百七十七條第一項
、第四十一條第一項前段，罰金罰鍰提高標準條例第一條前段、第二條，判決如主文
。
本案經檢察官江苑臻到庭執行職務。
中      華      民      國      九十一    年    五      月    三十一    日
                                      臺灣桃園地方法院刑事第二庭
                                          法  官   王  美  玲
右正本證明與原本無異。
如不服本判決，應於判決送達後十日內向本院提出上訴狀( 應附繕本 )，上訴於臺灣
高等法院。
                                          書記官   賴  玉  真
中        華        民        國   九十一   年   六   月    三    日
附論罪科刑依據之法條：
刑法第二百七十七條第一項
傷害人之身體或健康者，處三年以下有期徒刑，拘役或一千元以下罰金。
